最高法院刑事判決　　　　　　　　　　111年度台上字第596號
上　訴　人　劉仲祐 
上列上訴人因違反毒品危害防制條例案件，不服臺灣高等法院高
雄分院中華民國110年9月22日第二審判決（110年度上訴字第439
號，起訴案號：臺灣高雄地方檢察署108年度偵字第15138號），
提起上訴，本院判決如下：
    主  文
上訴駁回。
    理  由
一、按刑事訴訟法第377 條規定，上訴於第三審法院，非以判決
    違背法令為理由，不得為之。是提起第三審上訴，應以原判
    決違背法令為理由，係屬法定要件。如果上訴理由書狀並未
    依據卷內訴訟資料，具體指摘原判決不適用何種法則或如何
    適用不當，或所指摘原判決違法情事，顯與法律規定得為第
    三審上訴理由之違法情形，不相適合時，均應認其上訴為違
    背法律上之程式，予以駁回。
二、本件原判決撤銷第一審之科刑判決，改判仍論處上訴人劉仲
    祐犯販賣第三級毒品罪刑，已載敘所憑之證據及憑以認定之
    心證理由。
三、上訴意旨略以：
(一)伊雖有販賣第三級毒品愷他命之意圖，且多次向證人李鋐鉎
    兜售，但因毒品品質不佳，而交易未果，應僅該當販賣第三
    級毒品未遂罪，並依未遂犯規定減輕其刑。
(二)本案如原判決附表（下稱附表）一所載警方在證人李鋐鉎、
    蕭心怡住處搜索而查扣愷他命之純度，是否與伊所販賣之愷
    他命純度相同？若上開扣案愷他命係向伊購得，則其毒品之
    純度應相同。
(三)又原判決採取證人李鋐鉎在偵、審中不利於伊之證詞，理由
    內並說明：李鋐鉎雖在第一審改稱：民國108年3月28日上訴
    人沒有拿毒品給我，扣案如附表一所示之愷他命是向其他人
    買的等語，但以李鋐鉎嗣經法院提示及告知其警詢筆錄之陳
    述後，即已證陳：忘了，那麼久了，那可能是我記錯了等言
    ，因認李鋐鉎係因一時記憶有誤，方於審理中為前開相異之
    陳述，資為不採李鋐鉎有利於伊供證之理由。然原審另以李
    鋐鉎業經第一審辯護人交互詰問完畢為由，認李鋐鉎有向伊
    購買毒品明確，並對辯護人請求就李鋐鉎住處大樓是否有管
    理員、訪客是否須留紀錄、是否需住戶下樓帶訪客？等有利
    伊之事項，再傳喚李鋐鉎作證一節，認已無必要，顯有應調
    查之證據而未予調查之違法。
(四)伊因另犯藥事法等5罪，業經原審法院以110年度聲字第9 號
    裁定定應執行刑為有期徒刑9 年，而後復犯此案，前案既尚
    未執行完畢，伊再犯本案，依刑法第47條第1 項規定應不得
    論以累犯云云。
四、惟查：
(一)證據之取捨與證據之證明力如何，均屬事實審法院得自由裁
    量、判斷之職權，苟其裁量、判斷，並不悖乎經驗法則或論
    理法則，且已於判決內論敘其何以作此判斷之心證理由者，
    即無違法可言。又所謂依法應於審判期日調查之證據，係指
    與待證事實有重要關係，在客觀上顯有調查必要性之證據而
    言，故其範圍並非漫無限制，必其證據與判斷待證事實之有
    無，具有關連性，得據以推翻原判決所確認之事實，而為不
    同之認定，始足當之。若僅係枝節性問題，或所證明之事項
    已臻明瞭，自均欠缺其調查之必要性。查原判決係綜合全案
    證據資料及調查證據所得，併採取上訴人之不利己供述、證
    人即購毒者李鋐鉎及證人蕭心怡不利上訴人之證詞，佐以卷
    內搜索票、搜索扣押筆錄、扣押物品收據、自願受搜索同意
    書、高雄市立凱旋醫院濫用藥物成品檢驗鑑定書、上訴人與
    李鋐鉎間以微信通訊軟體聯絡之訊息內容照片，以及扣案如
    附表一、二所示之愷他命8 包及毒咖啡包31包（內含第三級
    毒品氯乙基卡西酮、MEAPP ）等證據資料，依法認定上訴人
    有其事實欄所載販賣第三級毒品犯行，已載敘所憑之證據及
    理由。復就上訴人否認犯罪，所執：108年3月21日李鋐鉎、
    蕭心怡到伊住處大樓地下室找伊，只是跟伊要愷他命試用，
    是要直接請他們施用，另108年3月28日李鋐鉎透過微信與伊
    聯繫後，伊沒有去找李鋐鉎，也沒有販賣及交付愷他命給李
    鋐鉎等辯解，如何均不足採取；及上訴人請求再傳喚李鋐鉎
    到庭，俾就李鋐鉎租住處大樓有無管理員？訪客是否須留紀
    錄？是否需住戶下樓帶訪客？等事項作證乙節，認已無必要
    ，均依卷內證據資料，詳予指駁及說明。復依確認之事實，
    說明上訴人基於毒品出賣人地位，先於108年3月21日凌晨，
    在其住處，攜帶愷他命下樓至地下室，在李鋐鉎所駕之汽車
    內，提供愷他命予李鋐鉎試用，而已著手行銷，因試用後李
    鋐鉎對品質不滿意致未達成交易；嗣上訴人為求販賣成功，
    數日後於同年月24日，再以行動電話通訊軟體，與李鋐鉎聯
    繫後，於同年月28日，由上訴人前往李鋐鉎租屋處，以新臺
    幣98,000元之價格，交付愷他命約100 公克及附表二所示毒
    咖啡包31包，販賣予李鋐鉎及收取價金，完成交易，則其前
    後行為雖間隔數日，惟係基於單一販賣第三級毒品犯意之接
    續行為，應論以販賣第三級毒品既遂1 罪等旨。所為論斷，
    核無悖於論理法則與經驗法則，即屬原審採證認事職權之適
    法行使，自不容任意指為違法。
(二)刑法第47條第1 項所規定累犯之加重，以受徒刑之執行完畢
    ，或一部之執行而赦免後，5 年以內故意再犯有期徒刑以上
    之罪者，為其要件。而應依累犯規定加重其刑者，主要在於
    行為人是否曾受徒刑之執行完畢後，猶無法達到刑罰矯正之
    目的為要。再者數罪併罰之案件，雖應依刑法第50條、第51
    條規定就數罪所宣告之刑定其應執行之刑，然此項規定僅屬
    就數罪之刑，如何定其應執行者之問題，而本於數宣告刑，
    應有數刑罰權，前項執行方法之規定，並不能推翻被告所犯
    係數罪之本質。若併罰之數罪中，有一罪或部分之罪，其宣
    告刑已於裁定定執行刑前執行完畢，自不因嗣後之另定執行
    刑，即影響其刑已執行完畢之認定。查原判決以上訴人前因
    持有毒品、轉讓禁藥等罪案件，經臺灣高雄地方法院以 107
    年度審易字第457號判決分處有期徒刑5月、5 月（均得易科
    罰金）、4 月（不得易科罰金），得易科罰金部分，應執行
    有期徒刑8月確定。其中得易科罰金部分，業於107年7 月23
    日易科罰金執行完畢，有卷附臺灣高等法院被告前案紀錄表
    在卷足佐，上訴人於受有期徒刑執行完畢後，5 年內故意再
    犯本件有期徒刑以上之罪，為累犯。又於前所犯持有毒品等
    案執行完畢後，又再犯本案販賣毒品之罪，足見其刑罰反應
    力薄弱，爰依刑法第47條第1 項規定，加重其刑等旨，核屬
    原審刑罰裁量職權之合法行使，自無違法可指。上訴意旨徒
    憑己見，指摘原審誤用累犯規定云云，顯非合法之第三審上
    訴理由。
五、綜上，應認本件上訴為違背法律上之程式，予以駁回。
據上論結，應依刑事訴訟法第395條前段，判決如主文。
中    華    民    國   111    年    3     月    16    日
                  刑事第五庭審判長法  官  吳  信  銘  
                                  法  官  梁  宏  哲  
                                  法  官  沈  揚  仁  
                                  法  官  蔡  廣  昇  
                                  法  官  何  菁  莪  
本件正本證明與原本無異
                                  書記官
中    華    民    國   111    年    3     月    30    日